臺灣士林地方法院刑事判決
111年度易字第499號
公  訴  人  臺灣士林地方檢察署檢察官
被      告  梁裕昕  



上列被告因毀損案件，經檢察官提起公訴（111年度偵字第14768
號），本院判決如下：
    主  文
梁裕昕犯毀損他人物品罪，處罰金新臺幣壹萬元，如易服勞役，
以新臺幣壹仟元折算壹日。
    事  實
一、梁裕昕於民國111年6月24日10時45分許，駕車經過臺北市○○
    區○○路0段000巷○路○○○○○○號3）時，見張翔舜將車號000-00
    00號大型重型機車停放在該處，梁裕昕為停放其自小客車，
    可預見機車龍頭上鎖時，若猛力搬運、扭轉龍頭，可能會導
    致龍頭毀損，竟基於毀損之犯意，徒手搬運、移動張翔舜之
    前開大型重機車至對向之機車停車格，致該機車龍頭歪斜，
    致令不堪使用。
二、案經張翔舜訴由臺北市政府警察局內湖分局報告臺灣士林地
    方檢察署檢察官偵查起訴。
    理  由
壹、程序方面：
    按被告以外之人於審判外之陳述雖不符刑事訴訟法第159條
    之1至之4等4條之規定，而經當事人於審判程序同意作為證
    據，法院審酌該言詞陳述或書面陳述作成時之情況，認為適
    當者，亦得為證據，刑事訴訟法第159條之5第1項定有明文
    。經查，檢察官、被告梁裕昕（下稱被告）對於本判決以下
    所引用被告以外之人於審判外之陳述，均同意做為證據（本
    院卷第31頁），本院審酌上開證據資料作成時之情況，尚無
    違法不當或證明力明顯過低之瑕疵，而認為以之作為證據應
    屬適當，依刑事訴訟法第159條之5第1項規定，應認前揭證
    據資料均有證據能力。又本院以下所引用之非供述證據，均
    與本案事實具有自然關聯性，且查無事證足認有違背法定程
    序或經偽造、變造所取得等證據排除之情事，被告、檢察官
    對此部分之證據能力亦均不爭執，是堪認均有證據能力。
貳、實體方面：
一、認定事實之依據及理由：
　　訊據被告固坦承有於上揭時間、地點，徒手搬運、移動告訴
    人張翔舜（以下稱告訴人）之前開大型重機車至對向之機車
    停車格等節，惟矢口否認有何毀損犯行，辯稱：我認為我並
    沒有達到毀損罪的要件，我只是將龍頭提起再推動，我沒有
    拖曳的動作，沒有毀損機車的故意，我如果要毀損機車，我
    就把機車放在其他地方就好云云。經查：
　㈠被告於前述時、地，徒手搬運、移動告訴人之機車等節，業
    據被告坦承不諱（本院卷第30至31頁），且依卷附監視器錄
    影畫面翻拍照片（見偵卷第19至22頁）可知，被告確有徒手
    將告訴人所有機車搬動挪移至對向之行為，且告訴人之機車
    車頭偏左並未離地等情，核與告訴人上開指述內容並無扞格
    之處。且被告於本院審理時亦供承：我是順著前輪固定一個
    方向前進，如果沒有抬起，就會一直原地轉圈圈，沒有全程
    不落地，要改變方向時，我會將龍頭抬起（本院卷第33頁）
    。是被告有於事實欄所載時地，移置告訴人重機之事實，應
    堪認定。
  ㈡告訴人於當日中午12時55分至其大型重機停放處欲騎乘該車
    時，發現該車遭人移動至對向機車停車格裡，隨即撥打110
    報案並再行至派出所調閱監視器，調閱後發現大約（早上）
    10時45分左右有一台自小客車（P7-5582）行經上址時因要
    停放於其所停放位置，便先將車子停在路中間後，便移動其
    大型重機至對面停車格，導致其大型龍頭歪斜等情，業據證
    人即告訴人於警詢及偵訊中證述該重型機車毀損情形明確（
    偵卷第11至13頁、第39至43頁），且有該車毀損照片、報價
    單各1份在卷可查（偵卷第17頁、第47頁）。是告訴人於發
    現其所有機車遭被告移動後回到現場之時間頗為短暫，復無
    其他人再移動該車，依此客觀判斷，自屬人為外力所造成之
    結果。依此綜合判斷，告訴人機車龍頭受損應係被告移置所
    造成。
  ㈢按刑法第354條之毀損罪，係指毀棄、損壞他人之有形之動產
    、不動產或致令不堪用，足以生損害於公眾或他人者而言；
    另所謂「毀棄」係指銷毀滅除、拋棄，使物之效用全部喪失
    ，「損壞」係指損傷破壞物體，使其效用全部或一部喪失之
    意，「致令不堪用」則指以毀棄、損壞以外之其他方法，雖
    未毀損原物，但其物之效用喪失者而言。本案被告於事實欄
    所載時間、地點，確有徒手將告訴人所有重機移置至對向機
    車停車位之行為。又告訴人所有車牌號碼000-0000號大型重
    型機車，於車故當日至摩德士國際有限公司/崧合企業社維
    修，需更換機車珠碗總程、轉向柱總程及全車拆裝調整龍頭
    等節，有報價單、車牌號碼000-0000號大型重型機車車籍資
    料附卷可參（偵卷第47頁、本院卷第37頁）。告訴人之機車
    上開維修更換之項目，確均是案發時間遭被告移置之車輛龍
    頭位置，應足認定其機車上開因不堪使用而需維修更換之項
    目，確實是因本案被告之行為所導致。
  ㈣被告坦承其於移動告訴人所有機車時即知悉該機車之龍頭已
    上鎖，則任意搬動挪移顯有造成龍頭受損之可能，是被告以
    一人之力量兩手握住該車手把而移置該車至對向路邊機車停
    車格，且未能保持該機車車頭從不離地，顯對其因移車而發
    生機車龍頭毀損之結果，有容任其發生之態度，故依卷內事
    證，應可認定被告有毀損該重型機車之不確定故意存在。被
    告辯稱並無毀損故意，尚難採信。
  ㈤綜上所述，被告上開所辯，核與卷附證據資料彰顯之事實及
    常情有違，均不足採。本件事證明確，被告犯行堪以認定，
    應依法論科。
二、核被告所為，係犯刑法第354條毀損他人物品罪。
三、爰以行為人責任為基礎，審酌被告以前述方式毀損告訴人之
    機車，致告訴人受有機車毀損之財產上損害；並參以被告坦
    承移置告訴人機車，但迄今未能和解或賠償對方損害之犯後
    態度，兼衡被告之犯罪動機、目的、手段與所生危害，及被
    告於審理時自陳之大學畢業，未婚，目前待業中，自己一個
    人住，家人都居住在美國等智識程度、工作、經濟與生活狀
    況（本院卷第34頁）等一切情狀，量處如主文所示之刑，並
    就所判處之罰金刑部分，依刑法第42條第3項規定，諭知易
    服勞役之折算標準。　　
據上論斷，應依刑事訴訟法第299條第1項前段判決如主文。
本案檢察官黃睦涵偵查起訴，經檢察官吳昭瑩到庭執行職務。
中　　華　　民　　國　　111 　年　　10　　月　　27　　日
                  刑事第六庭法  官  李建忠
以上正本證明與原本無異。
如不服本判決應於收受送達後20日內向本院提出上訴書狀，並應
敘述具體理由。其未敘述上訴理由者，應於上訴期間屆滿後20日
內向本院補提理由書（均須按他造當事人之人數附繕本）「切勿
逕送上級法院」。
因疫情而遲誤不變期間，得向法院聲請回復原狀。　　　　　　
                            書記官  林承翰
中　　華　　民　　國　　111 　年　　11　　月　　2 　　日
附錄：本案論罪科刑法條全文
中華民國刑法第354條
毀棄、損壞前二條以外之他人之物或致令不堪用，足以生損害於
公眾或他人者，處二年以下有期徒刑、拘役或一萬五千元以下罰
金。